【裁判字號】    97,訴,1060
【裁判日期】    970613
【裁判案由】    電信法等
【裁判全文】
臺灣板橋地方法院刑事判決              97年度訴字第1060號
公  訴  人  臺灣板橋地方法院檢察署檢察官
被      告  甲○○
                    （現另案於臺灣臺北監獄臺北分監執行）
上列被告因違反電信法等案件，經檢察官提起公訴（97年度偵字
第5013號），被告於準備程序認罪，本院以簡式審判程序判決如
下：
    主  文
甲○○犯竊盜罪，累犯，處有期徒刑肆月，減為有期徒刑貳月；
又犯電信法第五十六條第一項之盜用電信設備通信罪，累犯，處
有期徒刑陸月。應執行有期徒刑柒月。
    事實及理由
一、按除被告所犯為死刑、無期徒刑、最輕本刑為三年以上有期
    徒刑之罪或高等法院管轄第一審案件者外，於第一次審判期
    日前之準備程序進行中，被告先就被訴事實為有罪之陳述時
    ，審判長得告知被告簡式審判程序之旨，並聽取當事人、代
    理人、辯護人及輔佐人之意見後，裁定進行簡式審判程序，
    刑事訴訟法第273 條之1 第1 項定有明文。經核本件被告甲
    ○○所犯係死刑、無期徒刑、最輕本刑為三年以上有期徒刑
    以外之罪，其於準備程序中就被訴事實為有罪之陳述，經法
    官告知簡式審判程序之旨，並聽取公訴人、被告之意見後，
    本院爰依首揭規定，合議裁定由受命法官獨任進行簡式審判
    程序，合先敘明。
二、本件犯罪事實：
    甲○○前曾於民國93年間因犯竊盜案件，經本院以93年度易
    字第558 號判決判處有期徒刑一年十月（起訴書誤載為「一
    年」）確定，於95年4 月18日（起訴書誤載為「19日」）縮
    刑期滿執行完畢。詎其猶不知悔改，復基於意圖為自己不法
    所有之犯意，於96年4 月18日某時，在臺北縣三重市天台廣
    場附近某網咖店內，竊取陳德昶所有SONY廠牌ERICSSON Z80
    0i型之行動電話1 支（序號為000000000000000 號，內插用
    有陳德昶之妻陳佳雯申辦之臺灣大哥大股份有限公司＜下簡
    稱「臺灣大哥大公司」＞行動電話門號0000000000號＜起訴
    書誤載為「0000000000」＞SIM 卡1 枚），得手後，於取出
    該行動電話內之上開門號SIM 卡留供己用後，旋即於同日下
    午，將上開竊得之行動電話，持至臺北縣三重市○○路○ 段
    123 號「祥鴻通訊行」，變賣予不知情之邱祥裕收購，得款
    新臺幣（下同）1800元，供己花費殆盡，其後邱祥裕再於96
    年6 月間，將上開行動電話以3500元之價格，販售予15歲之
    少年胡永顥，之後胡永顥於96年8 月初，攜帶該行動電話至
    臺北縣三重市集美國小打球時失竊。其後另基於意圖為自己
    不法利益之概括犯意，自96年5 月25日起至同年6 月15日止
    ，未經合法使用權人之同意，將上開竊得之陳佳雯申辦由陳
    德昶使用之行動電話門號通信設備SIM 卡插入其所有之NOKI
    A 廠牌行動電話，連續撥打1244通話次，與他人聯繫，以此
    無線方式，反覆持續盜用他人電信設備通信，藉此獲取免費
    撥打通信之不法利益，盜用通話費計達1 萬0657元，足生損
    害於臺灣大哥大公司及陳德昶、陳佳雯。嗣因陳德昶接獲臺
    灣大哥大公司電話費帳單，發覺其失竊之上開行動電話內插
    用之SIM 卡遭人盜用撥打，報警處理，經警循線調查，因而
    查悉上情。案經內政部警政署電信警察隊第一中隊報請臺灣
    板橋地方法院檢察署檢察官偵查起訴。
三、本件證據：
    (一)被告於警詢、偵查、審理時之自白、被害人陳德昶、證人
      邱祥裕、胡永顥、林俊平（即被告盜用上開行動電話門號
      通信之人）等於警詢之證述。
    (二)卷附之手機資源回收契約書、臺灣大哥大公司之被害人陳
      德昶上開行動電話門號雙向通聯資料查詢、通話明細單等
      可資佐證。
四、核本件被告上開所為，分別係犯刑法第320 條第1 項之竊盜
    罪、電信法第56條第1 項之盜用電信設備通信罪。按電信法
    第56條第1 項之罪，以意圖為自己或第三人不法之利益，使
    用有線、無線或其他電磁方式，盜接或盜用他人電信設備通
    信者為要件，該罪之處罰詐得免繳電信通信信費用之不法利
    益規定，乃刑法詐欺得利罪之特別法，依特別法優於普通法
    之原則，自毋庸再論以刑法詐欺得利罪（參見最高法院88年
    1 月19日88年度第一次刑事庭會議紀錄決議）。又其基於概
    括之犯意，在上開密切接近之一定時地反覆持續多次盜用他
    人電信設備通信之行為，依社會通念，在客觀上足以認為符
    合一個反覆、延續性之行為概念，為集合犯，應以包括上一
    罪論處；公訴意旨雖認被告多次盜用他人電信設備通信犯行
    ，係基於同一犯意，以同一行為侵害相同法益，應以接續犯
    之單純一罪論處云云，惟按刑法上之接續犯，係指以單一行
    為，經數個階段，持續侵害同一法益而言，因此，接續犯乃
    係在同一機會接續而為同一性質的行為，以一般社會觀念言
    ，此數次行為並無時間間斷，認係一個行為的持續，始可論
    以單純一罪，然本件被告意圖為自己不法之利益，基於盜用
    他人電信設備通信之概括犯意，於上開期間連續反覆多次隱
    瞞其非合法使用該門號之事實，以傳送無線電波方式盜用該
    電信設備，於多數不同對象通信，使臺灣大哥大公司陷於錯
    誤，誤為係合法使用該門號者所撥打，予以接收通話，而提
    供通信服務，並將發話之通訊費用列入租用人之帳單，其因
    而獲得免付電話費之不法利益，顯見其盜打行動電話係有多
    次可單一成立之行為，而非一個行為之持續，與單純一罪之
    接續犯顯然有間，故公訴意旨上開所認，尚有未洽。又其上
    開所犯竊盜、盜用電信設備通信二罪間，犯意各別，行為互
    殊，所犯罪名不同，應予分論併罰。再被告前曾於93年間因
    犯竊盜案件，經本院以93年度易字第558 號判決判處有期徒
    刑一年十月確定，於95年4 月18日縮刑期滿執行完畢，有臺
    灣高等法院被告前案紀錄表在卷可稽，被告前受有期徒刑執
    行完畢，於五年以內故意再犯本件有期徒刑以上之各罪，均
    為累犯，應依刑法第47條第1 項規定，各加重其刑。爰審酌
    被告各罪犯罪之動機、目的、手段、所生危害及犯罪後坦承
    之態度等一切情狀，各量處如主文所示之刑。又本件被告上
    開犯罪後，中華民國九十六年罪犯減刑條例業已制定，經總
    統於96年7 月4 日公布，同年月16日生效施行，查本件被告
    上開竊盜罪之犯罪時間，係在96年4 月24日以前，所犯竊盜
    罪，雖係該條例第3 條第1 項第15款所列之罪，惟此部分上
    開宣告刑未逾有期徒刑一年六月之刑，核諸中華民國九十六
    年罪犯減刑條例第2 條第1 項、第3 條等規定，合於減刑條
    件，爰依該條例第2 條第1 項第3 款、第11條等規定，減其
    宣告刑二分之一，並與其上開所犯不應減刑之盜用電信設備
    通信罪量處之刑，定其應執行之刑。末按，電信法第60條規
    定，犯56條第1 項之罪者，其電信器材，不問屬於犯人與否
    ，沒收之，核其所指之電信器材，應指行為人用以盜接或盜
    用他人電信設備通信之有線、無線或其他電磁而言，本件被
    告係直接盜用撥打他人合法申辦使用之SIM 卡電信設備，自
    無使用所謂之電信器材，故不得依電信法第60條規定沒收甚
    明，附此敘明。
五、依刑事訴訟法第273 條之1 第1 項、299 條第1 項前段、第
    310 條之2 、第454 條，電信法第56條第1 項，刑法第11條
    前段、第320 條第1 項、第47條第1 項、第51條第5 款，刑
    法施行法第1 條之1 ，中華民國九十六年罪犯減刑條例第2
    條第1 項第3 款、第7 條、第11條，判決如主文。
六、如不服本判決，得自收受送達之日起10日內向本院提出上訴
    狀（須附繕本）。
本案經檢察官靳開聖到庭執行職務
中    華    民    國    97    年    6     月    13    日
                      刑事第三庭  法  官  彭  全  曄
以上正本證明與原本無異
                                  書記官  洪  紹  甄
中    華    民    國    97    年    6     月    16    日
附錄本案論罪科刑法條全文：
中華民國刑法第320條
意圖為自己或第三人不法之所有，而竊取他人之動產者，為竊盜
罪，處5年以下有期徒刑、拘役或5百元以下罰金。
意圖為自己或第三人不法之利益，而竊佔他人之不動產者，依前
項之規定處斷。
前二項之未遂犯罰之。
電信法第56條
意圖為自己或第三人不法之利益，以有線、無線或其他電磁方式
，盜接或盜用他人電信設備通信者，處5年以下有期徒刑，得併
科新台幣150萬元以下罰金。
意圖供自己或第三人盜接或盜用他人電信設備通信，而製造、變
造或輸入電信器材者，處1年以上7年以下有期徒刑，得併科新台
幣3百萬元以下罰金。意圖供第三人盜接或盜用他人電信設備通
信，而販賣、轉讓、出租或出借電信器材者，亦同。
意圖供自己或第三人犯罪之用而持有前項之電信器材者，處3年
以下有期徒刑，得併科新台幣50萬元以下罰金。
第 1 項及第 2 項之未遂犯罰之。


司法院資訊處製作；財團法人民間司法改革基金會備份。
